最高法院刑事判決　　　　　　九十六年度台上字第一０二五號
上　訴　人　甲○○
上列上訴人因違反毒品危害防制條例案件，不服台灣高等法院中
華民國九十五年十一月二十二日第二審判決（九十五年度上訴字
第三四三三號；起訴案號：台灣板橋地方法院檢察署九十五年度
偵字第一０六二六號），提起上訴，本院判決如下：
    主  文
上訴駁回。
    理  由
按刑事訴訟法第三百七十七條規定：上訴於第三審法院，非以判
決違背法令為理由，不得為之。是提起第三審上訴，應以原判決
違背法令為理由，係屬法定要件；如上訴理由狀並未依據卷內訴
訟資料具體指摘原判決不適用何種法則或如何適用不當，或所指
摘原判決違法情事，顯與法律規定得為第三審上訴理由之違法情
形不相適合時，均應認其上訴為違背法律上之程式，予以駁回。
本件原判決依憑證人謝淑娟於偵查及第一審之證詞、證人陳志宏
在警詢及偵查中之證言、證人蘇鴻昌於警詢及偵查中之證述、台
灣彰化地方法院檢察署民國九十五年一月四日95彰檢榮簡聲監續
字第０００００七號通訊監察書（稿）影本及附表、彰化縣警察
局自九十五年一月六日起至同年二月三日止對電話號碼0000
000000號電話實施通訊監察之監聽譯文、台灣板橋地方法
院九十五年度毒聲字第一一二０號刑事裁定、同法院九十五年度
毒聲字第八０二號刑事裁定、同法院九十五年度毒聲字第一二九
五號刑事裁定、陳志宏之台灣高等法院被告全國前案紀錄表及扣
案上訴人使用之SHARP 牌行動電話等證據資料，認定上訴人甲○
○有原判決事實欄三所載連續販賣第二級毒品安非他命之犯行，
因而維持第一審論處上訴人連續販賣第二級毒品，累犯之科刑判
決，駁回上訴人在第二審之上訴，已敘述其所憑之證據及認定之
理由。對於上訴人於原審矢口否認有連續販賣安非他命之犯行，
辯稱：伊並未販賣安非他命予謝淑娟、陳志宏、蘇鴻昌；謝淑娟
是問伊有無安非他命可以購買，伊騙謝淑娟說有安非他命可以賣
，並將謝淑娟交付之新台幣（下同）一千元拿去買海洛因供自己
施用，並未販賣安非他命予謝淑娟；又陳志宏曾要伊幫忙調安非
他命，因伊目的要騙陳志宏的錢乃應允之，但事後係將陳志宏交
付之五百元或一千元，拿去購買海洛因，並未販賣安非他命予陳
志宏；另蘇鴻昌曾打電話要伊幫忙調毒品，因蘇鴻昌知道伊經常
騙錢，所以伊要向蘇鴻昌拿錢時，蘇鴻昌就未再交付，且伊當時
向蘇鴻昌說要拿錢去向他人購買，蘇鴻昌就說不要，並沒有完成
交易；伊本身並無款項可以購買安非他命回來轉賣謝淑娟、陳志
宏、蘇鴻昌云云。如何均係卸責之詞，不足採信，並已依憑卷證
資料，詳加指駁。且敘明：證人陳志宏於第一審改稱伊於九十五
年二月間向上訴人購買安非他命，上訴人雖已交付，然未收錢，
另稱曾以電話向上訴人洽購五百元之安非他命，上訴人收取五百
元後，即不見蹤影；證人蘇鴻昌於第一審亦改稱伊以電話向上訴
人聯絡購買安非他命，每次事後皆未交付安非他命予伊各云云。
如何顯係事後迴護上訴人之詞或與常情相悖，均難採信。所為合
法之事實認定，俱有卷內證據資料足憑，從形式上觀察，原判決
並無違法之情形存在。上訴意旨雖以：販賣毒品之所謂販賣行為
，係指行為人基於營利之目的，而販入或賣出毒品而言。本件並
無毒品、販賣毒品所得金錢或磅秤、分裝袋等販賣毒品之工具扣
案，自應傳喚謝淑娟、陳志宏、蘇鴻昌到庭，就上訴人有無營利
一節與上訴人對質，且縱上訴人以原價或低於購入價格出售安非
他命，亦僅構成轉讓罪。原審未為調查，又未於判決理由內說明
上訴人如何具有營利之意圖，自有適用證據法則不當、應於審判
期日調查之證據而未予調查及理由不備之違法云云。按取捨證據
及認定事實，乃事實審法院職權之行使，其對證據證明力所為之
判斷，苟係基於吾人日常生活之經驗，而未違背客觀上應認為確
實之定則，並已敘述其何以為此一判斷之理由者，即不能指為違
法。又刑事訴訟法所稱依法應於審判期日調查之證據，係指與待
證事實有重要關係，在客觀上顯有調查必要性之證據而言，故其
範圍並非漫無限制，必其證據與判斷待證事實之有無，具有關聯
性，得據以推翻原判決所確認之事實，而為不同之認定，若僅係
枝節性問題，或所證明之事項已臻明瞭，當事人聲請調查之證據
，僅在延滯訴訟，甚或就同一證據再度聲請調查，自均欠缺其調
查之必要性，原審未為無益之調查，皆無違法之可言。經查，原
判決經綜合全案證據資料，本於事實審法院職權推理之行使，認
定上訴人有原判決事實欄三所載連續販賣安非他命予謝淑娟、陳
志宏、蘇鴻昌之犯行，已依憑卷內證據資料論述綦詳，並逐一指
駁上訴人所為辯解如何不可採。且於理由貳、二(八)敘明上訴人如
何具有販賣安非他命以營利之意圖。所為論斷，俱有卷內證據可
資覆按，核於論理法則或經驗法則，亦屬無違，復無適用證據法
則不當、證據調查未盡或理由不備等違法情形之存在。又稽之第
一審審判筆錄之記載，證人謝淑娟、陳志宏、蘇鴻昌已於第一審
之審判期日到場作證，並經審判長向上訴人提示證人謝淑娟、陳
志宏、蘇鴻昌之證言且告以要旨後，上訴人稱「我確實沒有賣安
非他命給謝淑娟，蘇鴻昌的部分我忘記了，對陳志宏所言沒有意
見」，再於審判長詢以尚有何證據請求調查時，上訴人亦答稱「
無」等語（第一審卷第一九九、二０二頁）。原審認無再傳喚證
人謝淑娟、陳志宏、蘇鴻昌之必要，亦無違法之可言。上訴意旨
置原判決所為之明白論斷於不顧，猶執已為原審指駁之陳詞爭辯
，及對原審取捨證據與自由判斷證據證明力之職權行使，徒以自
己之說詞，泛指其為違法，並未就其如何影響原判決主旨，依據
卷內訴訟資料具體指明，自非適法之第三審上訴理由。衡以上述
之說明，應認其關於販賣第二級毒品部分之上訴違背法律上之程
式，予以駁回。次按上訴得對於判決之一部為之，未聲明為一部
者，視為全部上訴，刑事訴訟法第三百四十八條第一項定有明文
。又第三審上訴書狀，應敘述上訴之理由，其未敘述者，得於提
起上訴後十日內補提理由書於原審法院，已逾上述期間，而於第
三審法院未判決前仍未提出上訴理由書狀者，第三審法院應以判
決駁回之，刑事訴訟法第三百八十二條第一項、第三百九十五條
後段規定甚明。本件上訴人因不服原審維持第一審論處其連續轉
讓禁藥罪、連續販賣第二級毒品罪之科刑判決，駁回其在第二審
之上訴，於九十五年二月八日提出之上訴狀，既未聲明一部上訴
，自應視為全部上訴。惟關於連續轉讓禁藥部分，上訴人未於所
提出之書狀內敘述理由，迄今逾期已久，於本院判決前仍未提出
，依上揭規定，此部分之上訴自非合法，亦應予駁回。
據上論結，應依刑事訴訟法第三百九十五條，判決如主文。
中　　華　　民　　國　九十六　年　　二　　月   十五   日
                      最高法院刑事第九庭
                          審判長法官  洪　清　江
                                法官  石　木　欽
                                法官  李　伯　道
                                法官  林　勤　純
                                法官  陳　晴　教
      本件正本證明與原本無異
                                      書  記  官
中　　華　　民　　國　九十六　年　　三　　月　　三　　日
                                                H
